臺灣臺北地方法院刑事判決　　　　　　　95年度訴字第2040號
公　訴　人　臺灣臺北地方法院檢察署檢察官
被　　　告　丑○○
上列被告因違反護照條例等案件，經檢察官提起公訴（94年度偵
字第18053 號），因被告於準備程序中就被訴事實為有罪之陳述
，經本院合議庭裁定改行簡式審判程序審理，茲判決如下：
    主  文
丑○○共同利用非中華民國航空器私行運送大陸地區人民前往臺
灣地區及大陸地區以外之國家，累犯，處有期徒刑壹年。減為有
期徒刑陸月，如易科罰金，以銀元參佰元即新臺幣玖佰元折算壹
日。
    事實及理由
一本件犯罪事實、證據、理由及適用法條，除引用檢察官起訴書
  之記載（如附件）外，並補充：
(一)同案被告庚○○、己○○、辛○○等人於偵查中並未自白，起
  訴書證據並所犯法條欄竟記載前述被告已為自白，顯屬疏誤，
  此部份已經蒞庭檢察官當庭更正為前述被告之「供述」，先予
  說明。
(二)新舊法適用：被告行為後，刑法已於民國九十四年二月二日修
  正公布，並於九十五年七月一日施行，修正後第二條第一項規
  定：「行為後法律有變更者，適用行為時之法律。但行為後之
  法律有利於行為人者，適用最有利於行為人之法律。」此項修
  正乃為符合刑法第一條罪刑法定主義之要求，貫徹法律禁止溯
  及既往原則，屬規範行為後法律變更所生新舊法律比較適用之
  準據法，應逕適用修正後刑法第二條決定新舊法之適用，先予
  敘明。又關於刑法修正後之新舊法比較，應就罪刑有關之一切
  情形，綜其全部罪刑之結果而為比較，最高法院九十五年五月
  二十三日著有九十五年度第八次刑庭會議決議可參。其中修正
  前第二十八條規定：「二人以上共同實施犯罪之行為者，皆為
  正犯」，修正施行後之規定則為：「二人以上共同實行犯罪之
  行為者，皆為正犯」，僅就文字修正；又被告前因偽造有價證
  券案件，經臺灣臺南地方法院以八十八年度訴字第二一七號判
  決判處有期徒刑三年二月確定，九十年八月三日縮短刑期假釋
  出監，假釋期間交付保護管束，九十一年十一月二十八日觀護
  期滿視為執行完畢，其因故意受有期徒刑執行完畢後，於五年
  內因故意再犯本件有期徒刑以上之本罪，不論依修正刑法第四
  十七條，或修正後刑法第四十七條第一項之規定，均構成累犯
  ，對被告而言並無有利或不利之情形，均無新舊法比較適用之
  問題。其中關於易科罰金之折算標準部分，被告行為時之刑法
  第四十一條第一項前段規定：「犯最重本刑為五年以下有期徒
  刑以下之刑之罪，而受六個月以下有期徒刑或拘役之宣告，因
  身體、教育、職業、家庭之關係或其他正當事由，執行顯有困
  難者，得以一元以上三元以下折算一日，易科罰金。」被告行
  為時之易科罰金折算標準，依修正前罰金罰鍰提高標準條例第
  二條前段（現已刪除）規定，係就其原定數額提高為一百倍折
  算一日，則本件被告行為時之易科罰金折算標準，應以銀元一
  百元至三百元折算一日，經折算為新臺幣後，應以新臺幣三百
  元至九百元折算為一日。惟九十五年七月一日施行之刑法第四
  十一條第一項前段規定：「犯最重本刑為五年以下有期徒刑以
  下之刑之罪，而受六個月以下有期徒刑或拘役之宣告者，得以
  新臺幣一千元、二千元或三千元折算一日，易科罰金。」，經
  比較修正前後易科罰金折算標準，以舊法較有利被告，依刑法
  第二條第一項前段之規定，應整體適用被告行為時即修正前刑
  法之規定。
(三)核被告丑○○所為，係犯臺灣地區與大陸地區人民關係條例第
  八十條第一項後段、第二十八條之一第二項之臺灣地區人民利
  用非中華民國航空器私行運送大陸地區人民前往臺灣地區及大
  陸地區以外之國家或地區罪，且與同案被告庚○○、己○○、
  辰○○（以上四人另行審結）辛○○、申○○、壬○○（以上
  三人已經本院於九十六年七月二十七日判決）、趙佩玲（已經
  本院於九十六年四月十日判決）間有犯意聯絡及行為分擔，均
  為共同正犯。另被告前述犯罪科刑執行情形，有臺灣高等法院
  前案紀錄表一份可參，其於有期徒刑執行完畢後五年內再因故
  意犯本件有期徒刑以上之罪，為累犯，依法加重其刑。本院審
  酌被告以可免費旅遊號召為己○○、庚○○招攬人頭出國，身
  居主導性之地位，所為助長偷渡歪風，嚴重影響我國國際聲譽
  ，惟念及其犯後坦承犯行等一切情狀，量處主文所示之刑。另
  被告之犯罪合於中華民國九十六年罪犯減刑條例第二條第一項
  第三款之規定，應將宣告刑予以減刑，並諭知易科罰金之折算
  標準。
三本件被告所犯為死刑、無期徒刑、最輕本刑三年以上有期徒刑
  以外之罪，亦非高等法院管轄第一審之案件，其等於本院行準
  備程序時並就被訴事實為有罪之陳述，經聽取檢察官及被告之
  意見後，依刑事訴訟法第二百七十三條之一第一項之規定，由
  本院合議庭裁定本件改依簡式審判程序，並由受命法官獨任進
  行審理。
四適用之法條：刑事訴訟法第二百七十三條之一第一項、第二百
  九十九條第一項前段、第三百十條之二、第四百五十四條第二
  項，臺灣地區與大陸地區人民關係條例第八十條第一項後段、
  第二十八條之一第二項，刑法第二條第一項、第十一條前段、
  第二十八條、第四十七條第一項第一款，修正前刑法第四十一
  條第一項前段，中華民國九十六年罪犯減刑條例第二條第一項
  第三款、第七條、第九條，現行法規所定貨幣單位折算新臺幣
  條例第二條。
本案經檢察官熊南彰到庭執行職務
中　　華　　民　　國　　96　　年　　8 　　月　　29　　日
　　　　　　　　　刑事第十五庭  法　官　邱蓮華
上正本證明與原本無異。
如不服本判決，應於判決送達後10日內，向本院提出上訴狀。
                                書記官  王黎輝
中　　華　　民　　國　　96　　年　　8 　　月　　29　　日
附件
臺灣臺北地方法院檢察署檢察官起訴書
　　　　　　　　　　　　　　　　　　 94年度偵字第18053號
　　被　告　庚○○　男　53歲（民國○○年○○月○日生）
　　　　　　　　　  住臺北市○○區○○路2段419巷6號
  　　　　　　　　　身分證統一編號：Ｚ000000000號
            己○○　男　52歲（民國○○年○○月○○日生）
        　　　　　　住屏東縣屏東市○○街72號
                    身分證統一編號：Ｚ000000000號
　　        辛○○　男　41歲（民國○○年○月○○日生）
　　　          　　住臺北市○○區○○路2段225號
              　　　身分證統一編號：Ｚ000000000號
　　　　　　申○○　女　40歲（民國○○年○月○○日生）
　　　　　　　　　  住臺北市○○區○○街234巷4號
　　　　　　　      身分證統一編號：Ｚ000000000號
　        　丑○○　男　41歲（民國○○年○月○○日生）
　　　　          　住宜蘭縣冬山鄉○○村○○路390巷19號
　　　　　　　　　　身分證統一編號：Ｚ000000000號
            辰○○　女　41歲（民國○○年○月○日生）
　　　　　　    　　住臺北縣新店市○○街27巷26號4樓
　　　　　　　　　　身分證統一編號：Ｚ000000000號
　　　　　　壬○○　男　36歲（民國○○年○月○○日生）
　　　　　　        住臺北縣淡水鎮○○街19巷10號9樓
　　　　　　　　　　身分證統一編號：Ｚ000000000號
　　　　　　未○　　男　28歲（民國○○年○○月○○日生）
　　　　　　　　　  住高雄縣鳳山市○○街30之2號
      　　　　　　　身分證統一編號：Ｚ000000000號
　　　    　卯○○　男　29歲（民國○○年○○月○○日生）
      　　　　　　　住臺北縣中和市○○路128巷1號3樓
　　　　　　　　　　身分證統一編號：Ｚ000000000號
　　　　　　寅○○　女　26歲（民國○○年○月○日生）
　　 (原名：黃謹媱）住花蓮縣豐濱鄉大港村61號
            　　　　身分證統一編號：Ｚ000000000號
　　　　　　午○○　女　23歲（民國○○年○月○○日生）
  　　　　　　　　　住臺北縣板橋市○○街52巷50號6樓
　　　　　　　　　　身分證統一編號：Ｚ000000000號
　　　　　　甲○○　男　24歲（民國○○年○○月○○日生）
　　　　　　　　　  住臺北市○○區○○街181號8樓
　　　　　　　      身分證統一編號：Ｚ000000000號
　　　　　　酉○○　女　42歲（民國○○年○○月○○日生）
　　　　　　　　　  住宜蘭縣冬山鄉○○村○○路768巷11號
　　　　　　　　　　身分證統一編號：Ｚ000000000號
　　　　　　乙○○　女　34歲（民國○○年○月○日生）
　　　　　　　    　住宜蘭縣蘇澳鎮○○路104號
          　　　　　身分證統一編號：Ｚ000000000號
　　　　　　丁○○　女　38歲（民國○○年○月○○日生）
  　　　　　　　　　住宜蘭縣羅東鎮○○街25號2樓之1
　    　　　　　　　身分證統一編號：Ｚ000000000號
　　　　　　癸○○　男　48歲（民國○○年○○月○○日生）
  　　　　　　　　　住宜蘭縣冬山鄉○○村○○路545號
　　　　　　　　　　身分證統一編號：Ｚ000000000號
　　　　　　丙○○　男　41歲（民國○○年○○月○日生）
　　　　　　　　  　住宜蘭縣冬山鄉○○村○○路828號
　　　　　　　　　　身分證統一編號：Ｚ000000000號
　　　　　　子○○　男　21歲（民國○○年○月○日生）
          　　　　　住宜蘭縣蘇澳鎮○○路308巷3號
              　　　身分證統一編號：Ｚ000000000號
　　　　　　戊○○　女　21歲（民國○○年○月○日生）
　　　　　　　　    住宜蘭縣蘇澳鎮○○路308巷3號
　　　　　　        身分證統一編號：Ｚ000000000號
　　　　　　巳○○　女　22歲（民國○○年○月○日生）
　　　　　　    　　住臺北市中正區○○○路○段54巷15號3樓
　　　　　　　　　　居臺北市中正區○○○路○段27巷17號3樓
                    身分證統一編號：Ｚ000000000號
上列被告等因違反台灣地區與大陸地區人民關係條例案件，已經
偵查終結，認應提起公訴，茲將犯罪事實及證據並所犯法條分敘
如下：
        犯罪事實
一、庚○○、己○○、辛○○、申○○、丑○○等係人蛇集團主
    要成員，竟以被告丑○○胞弟游原承（違反公司法部分，另
    行簽分偵辦）及公司職員壬○○為人頭負責人及股東，於台
    北縣板橋市○○路○段485號5樓及18樓，設立「伸通國際貿
    易有限公司」（下稱伸通公司），以招募員工及人頭方式募
    集人蛇集團成員，利誘想免費出國員工充當人頭提供護照，
    掩護大陸地區人民偷渡美國、歐洲及中南美洲等地打工，藉
    以從中牟取不法暴利。辰○○及壬○○為該人蛇集團招募之
    專業領隊；巳○○、未○、卯○○、甲○○、寅○○ ( 原
    名：黃謹媱）、午○○、酉○○、吳靜宜、陳靜婷、李飛雄
    、宜勝宏（以上四人另為不起訴處分）等為伸通公司職員；
    乙○○、丁○○、癸○○、丙○○、子○○、戊○○等為伸
    通公司招募之人蛇集團之人頭。庚○○、己○○、丑○○、
    辛○○、申○○等人蛇集團主要成員，意圖協助大陸地區人
    民偷渡他國，共同基於利用非中華民國航空器私行運送大陸
    地區人民偷渡前往他國之犯意聯絡，而為下列分工行為：
    (一)於民國94年4月8日，由申○○、辰○○、壬○○、未○、
      卯○○、寅○○、午○○、甲○○、酉○○、乙○○、丁○○、癸○○、丙○○、子○○、戊○○、吳靜宜、陳靜
      婷、李飛雄、宜勝宏等一團19人，自伸通公司出發至中正
      機場，搭乘中華航空公司CI067班機出境經泰國曼谷機場
      轉機，嗣於94年4月9日飛抵義大利羅馬、法國巴黎，於同
      月11日轉抵奧地利維也納，再於同月13日變更行程由維也
      納飛經杜拜轉機，並同於月14日入境馬爾地夫。
    (二)推由辛○○、巳○○於94年4月14日亦自中正機場搭乘中
      華航空公司CI695班機出境經泰國曼谷機場後，辛○○旋
      於泰國曼谷機場候機室帶領8名大陸人士經斯里蘭卡轉機
      入境馬爾地夫；巳○○則於入境泰國後，於同月16日出境
      泰國時，在曼谷機場斯里蘭卡航空UL 423班機候機室帶領
      4名不詳姓名年籍之大陸地區人民經斯里蘭卡轉機入境馬
      爾地夫與申○○等19人在馬爾地夫LAGUNA飯店會合交換護
      照使用，其中人蛇集團成員未○、卯○○、寅○○、午○○、甲○○、酉○○、乙○○、丁○○、癸○○、丙○○
      、子○○、戊○○等人與大陸地區人民互換護照，惟其中
      規劃與李飛雄、宜勝宏、吳靜宜、陳靜婷等4人互換護照
      之大陸地區人民因故未如期抵馬爾地夫，致渠等4人護照
      並未互換（以上4人另為不起訴處分）。
    (三)嗣於同月18日由人蛇集團分三路：由申○○利用非中華
      民國之航空器私行運送4名持卯○○、甲○○、乙○○、
      丁○○等中華民國護照之姓名年籍不詳之大陸地區人民；
      辰○○私行運送4名持未○、酉○○、子○○、戊○○等
      人之中華民國護照之不詳姓名年籍之大陸地區人民；另
      由壬○○帶領吳靜宜、陳靜婷、宜勝宏、李飛雄及4名持
      黃謹媱、午○○、癸○○、丙○○等中華民國護照之姓名
      年籍不詳之大陸地區人民一同自馬爾地夫搭乘飛機經杜拜
      轉機入境奧地利維也納；辛○○、巳○○等則於同月19
      日帶領人蛇集團成員未○、卯○○、寅○○、午○○、甲○○、酉○○、乙○○、丁○○、癸○○、丙○○、子○○、戊○○等12人持中國人民共和國護照自馬爾地夫經斯
      里蘭卡轉機欲入境泰國以等待人蛇集團主要成員申○○、
      辰○○、辛○○等3人成功掩護大陸地區人民偷渡美、加
      後，交還上開未○等人之中華民國護照。
    (四)惟未○持大陸地區人民江學懋大陸護照、卯○○持大陸地
      區人民高銀水之大陸護照、寅○○持大陸地區人民鄭飛鸚
      之大陸護照、午○○持大陸地區人民江秀惠之大陸護照、
      甲○○持大陸地區人民李劍光之大陸護照等5人遭泰國移
      民局識破而當場查獲；另酉○○、乙○○、丁○○、癸○○、丙○○、子○○、戊○○等7人未被識破而成功偷渡
      入境泰國，嗣丑○○與酉○○、未○、卯○○、寅○○
      甲○○、午○○、乙○○、丁○○、丙○○及癸○○等人
      明知渠等護照係交付大陸地區人民偷渡至他國使用，實際
      上並未遺失，丑○○竟要求酉○○等10人分別於94年5 月
      6及9日至我駐泰代表處向我國公務員謊報護照遺失，使公
      務員登載於職務上掌管之中華民國入國證明書暨入國許可
      證副本，嗣因遭查獲無渠等入境泰國紀錄，始查知上情。
    (五)申○○及壬○○復於94年4月19日各自在維也納利用非中
      華民國航空器私行運送持中華民國護照之大陸地區人民入
      境西班牙，申○○則於同月20日私行運送持卯○○、甲○○、乙○○、丁○○中華民國護照之大陸地區人民欲自西
      班牙馬德里搭機出境時，遭西班牙警方當場查獲；另壬○○得知午○○及黃子禹持大陸地區人民之護照入境泰國被
      泰國警方查獲，即帶領持午○○及寅○○中華民國護照之
      大陸地區人民去馬德里機場與申○○會合時，亦遭西班牙
      警方查獲逮捕。
    (六)於94年4月19日由辰○○私行運送4名大陸偷渡客自維也納
      入境義大利，並於同月20日帶領持未○、酉○○、子○○
      、戊○○中華民國護照之大陸地區人民欲自義大利米蘭機
      場出境前往加拿大時，即遭義大利警方當場查獲。嗣於94
      年4月23日壬○○、申○○及6名大陸地區人民被西班牙警
      方釋放後，由壬○○依預定行程於同月26日帶領李飛雄、
      宜勝宏、吳靜宜、陳靜婷由西班牙經德國法蘭克福，而於
      94 年4月27日返台；另申○○經釋放後，竟不知悔改，再
      次帶領冒用國人乙○○、丁○○、甲○○、卯○○、午○○、寅○○、丙○○、癸○○等8人護照之大陸地區○○○道西班牙飛往法蘭克福再飛往委內瑞拉再飛往尼加拉瓜
      ，嗣於94年5月11日飛經尼加拉瓜時遭尼國警方查獲。
二、案經內政部警政署航空警察局移送偵辦。
　　　　　 證據並所犯法條
 一、證據清單及待證事項：
 ┌──┬──────────┬────────────┐
 │編號│　　　證據清單　　　│　　　　待證事實　　　　│
 ├──┼──────────┼────────────┤
 │一　│被告庚○○之自白　　│伊是伸通公司之實際負責人│
 │　　│　　　　　　　　　　│並在一些股東同意書上簽名│
 │　　│　　　　　　　　　　│，伊有處理進出口事宜。  │
 ├──┼──────────┼────────────┤
 │二　│被告己○○之自白　　│伊是去伸通公司找庚○○多│
 │　　│　　　　　　　　　　│次，伸通公司員工稱庚○○│
 │　　│　　　　　　　　　　│為二哥，稱伊為大哥，伊認│
 │　　│　　　　　　　　　　│識丑○○、辛○○、申○○│
 │　　│　　　　　　　　　　│辰○○及壬○○，伊在94年│
 │　　│　　　　　　　　　　│4月19日過後三、四天去泰 │
 │　　│　　　　　　　　　　│國時遇到庚○○一起吃飯。│
 │    │                    │回到台灣之後也在漫畫王碰│
 │    │                    │見未○及卯○○等人正要走│
 │    │                    │，伊是和庚○○約在那邊見│
 │    │                    │面談事情。              │
 ├──┼──────────┼────────────┤
 │三　│被告辛○○之自白　　│是庚○○要伊籌備設立伸通│
 │　　│　　　　　　　　　　│公司，是庚○○拿錢要伊請│
 │　　│　　　　　　　　　　│申○○訂出國機票，己○○│
 │　　│　　　　　　　　　　│有來伸通公司幾次，並吃過│
 │　　│　　　　　　　　　　│幾次飯之事實。          │
 ├──┼──────────┼────────────┤
 │四　│被告申○○之自白　　│伊去伸通公司找辛○○談旅│
 │　　│　　　　　　　　　　│遊保險之事，是辛○○交給│
 │　　│　　　　　　　　　　│伊76萬2500元至泰星旅行社│
 │　　│　　　　　　　　　　│繳交出國機票款，在西班牙│
 │　　│　　　　　　　　　　│與壬○○連同數名大陸人士│
 │　　│　　　　　　　　　　│被當地警方拘留。        │
 ├──┼──────────┼────────────┤
 │五　│被告丑○○之自白　　│伊在伸通公司擔任副理一職│
 │　　│　　　　　　　　　　│，負責找一些人頭出國和大│
 │　　│　　　　　　　　　　│陸人換護照，渠等會告知人│
 │　　│　　　　　　　　　　│頭須提供護照給大陸人士使│
 │　　│　　　　　　　　　　│用，是伊要弟弟游原承當伸│
 │　　│　　　　　　　　　　│通公司名義負責人，伸通公│
 │　　│　　　　　　　　　　│司主要成員是庚○○、林新│
 │　　│　　　　　　　　　　│貴、申○○、辛○○與趙永│
 │    │                    │喬，介紹一個人頭的介紹費│
 │    │                    │是6000元，人頭則可獲得1 │
 │    │                    │萬元，、人頭的簽證機票及│
 │    │                    │食宿均由公司負擔，申○○│
 │    │                    │在公司是負責帶團、訂機票│
 │    │                    │及找人頭出國等事務。    │
 │    │                    │                        │
 ├──┼──────────┼────────────┤
 │六　│被告壬○○之自白　　│伊於94年1月下旬至伸通公 │
 │　　│　　　　　　　　　　│司擔任副理一職，伸通公司│
 │　　│　　　　　　　　　　│之登記負責人是游原承，林│
 │　　│　　　　　　　　　　│新貴是幕後出資，庚○○則│
 │　　│　　　　　　　　　　│是總經理為實際負責人，本│
 │　　│　　　　　　　　　　│件伊是領隊，負責辦理登機│
 │　　│　　　　　　　　　　│，己○○、庚○○負責與大│
 │　　│　　　　　　　　　　│陸方面聯絡及規劃偷渡路線│
 │    │                    │；申○○及丑○○負責帶人│
 │    │                    │出國；伸通公司偷渡一位大│
 │    │                    │陸地區人民收取7萬美金費 │
 │    │                    │用，純人頭出國則可領取新│
 │    │                    │台幣（下同）1萬元，人頭 │
 │    │                    │進入公司當職員的話，底薪│
 │    │                    │二萬，員工當人頭出國則公│
 │    │                    │司另補貼2000元，對外招募│
 │    │                    │人頭時，員工知道要當人頭│
 │    │                    │94 年4月14日到達馬爾地夫│
 │    │                    │，並與大陸客交換護照使用│
 │    │                    │等全部犯罪事實。        │
 ├──┼──────────┼────────────┤
 │七　│被告巳○○之自白　　│94年1月底至伸通公司擔任 │
 │　　│　　　　　　　　　　│助理，伊在出國前一兩天才│
 │　　│　　　　　　　　　　│知道公司要伊帶大陸人士去│
 │　　│　　　　　　　　　　│馬爾地夫換護照，並坦承全│
 │　　│　　　　　　　　　　│部犯罪事實。            │
 ├──┼──────────┼────────────┤
 │八　│被告甲○○之自白　　│伊是94年3月至伸通公司任 │
 │　　│　　　　　　　　　　│職，月薪2萬元，94年4月8 │
 │　　│　　　　　　　　　　│日由主管申○○帶渠等出國│
 │　　│　　　　　　　　　　│到馬爾地夫，申○○在馬爾│
 │　　│　　　　　　　　　　│地夫將渠等護照收走，才知│
 │　　│　　　　　　　　　　│悉要換護照，辛○○拿大陸│
 │　　│　　　　　　　　　　│人士李劍光的護照給伊使用│
 │　　│　　　　　　　　　　│，同年4月19日入境泰國時 │
 │    │                    │被查獲遭拘留40幾天。這趟│
 │    │                    │出國並未支付任費用。    │
 ├──┼──────────┼────────────┤
 │九　│被告卯○○之自白　　│伊是94年3月至伸通公司任 │
 │　　│　　　　　　　　　　│職，月薪2萬元，如有代辦 │
 │　　│　　　　　　　　　　│移民或出國公司就發給3000│
 │　　│　　　　　　　　　　│元獎金，在馬爾地夫大家都│
 │　　│　　　　　　　　　　│將護照交出來，伊將護照交│
 │　　│　　　　　　　　　　│給壬○○，後來由辛○○拿│
 │　　│　　　　　　　　　　│大陸人士高銀水的護照給伊│
 │　　│　　　　　　　　　　│使用，同年4月19日入境泰 │
 │    │                    │國時被查獲，遭拘留40幾天│
 │    │                    │，拘留期間丑○○與己○○│
 │    │                    │有到泰國。出國並未支付任│
 │    │                    │何費用，公司給伊80幾元美│
 │    │                    │金，回到台灣後，在同年6 │
 │    │                    │月中旬在漫畫王與庚○○、│
 │    │                    │申○○、辛○○及己○○碰│
 │    │                    │面協商如何應付警方詢問。│
 │    │                    │                        │
 ├──┼──────────┼────────────┤
 │十　│被告寅○○之自白　　│伊去伸通公司面試時是游原│
 │　　│　　　　　　　　　　│良來面試的，上班兩三天就│
 │　　│　　　　　　　　　　│出國了，在馬爾地夫交護照│
 │　　│　　　　　　　　　　│給壬○○，壬○○另外拿大│
 │　　│　　　　　　　　　　│陸人士鄭飛鸚護照給伊使用│
 │　　│　　　　　　　　　　│，由辛○○帶大家持大陸人│
 │　　│　　　　　　　　　　│護照入境曼谷遭警方查獲，│
 │　　│　　　　　　　　　　│因此被拘留了40幾天，出國│
 │    │                    │並未支付任何費用，食宿和│
 │    │                    │機票是公司負擔，到了馬爾│
 │    │                    │地夫才知道要和大陸人士換│
 │    │                    │護照，伊回國後，去漫畫王│
 │    │                    │和庚○○（綽號二哥）、黎│
 │    │                    │櫻珠、辛○○及己○○（綽│
 │    │                    │號大哥）碰面，他們要伊在│
 │    │                    │警察傳訊時不要說實話。  │
 ├──┼──────────┼────────────┤
 │十一　│被告午○○之自白　　│是寅○○的朋友酉○○找伊│
 │　　│　　　　　　　　　　│進入伸通公司任職，進公司│
 │　　│　　　　　　　　　　│第1天就出國，在馬爾地夫 │
 │　　│　　　　　　　　　　│將護照交給辛○○，辛○○│
 │　　│　　　　　　　　　　│拿大陸人士江秀惠護照給伊│
 │　　│　　　　　　　　　　│使用，辛○○帶隊進入泰國│
 │　　│　　　　　　　　　　│時遭警方查獲被拘留40幾天│
 │　　│　　　　　　　　　　│，食宿和機票是公司負擔，│
 │    │                    │伸通公司員工酉○○給伊1 │
 │    │                    │萬元到了馬爾地夫才知道要│
 │    │                    │和大陸人士換護照，伸通公│
 │    │                    │司負責人是「大哥」「二哥│
 │    │                    │」，伊回國後，去漫畫王和│
 │    │                    │庚○○（綽號二哥）、黎櫻│
 │    │                    │珠、辛○○及己○○（綽號│
 │    │                    │大哥）碰面，他們要伊在警│
 │    │                    │察傳訊時不要說實話。    │
 ├──┼──────────┼────────────┤
 │十二　│被告未○之自白　　　│94年3月至伸通公司任職， │
 │　　│　　　　　　　　　　│由辛○○面試，月薪2萬元 │
 │　　│　　　　　　　　　　│，在馬爾地夫將護照交給陳│
 │　　│　　　　　　　　　　│世坪，辛○○另拿大陸人士│
 │　　│　　　　　　　　　　│江學懋護照給伊使用，入境│
 │　　│　　　　　　　　　　│泰國時遭警方查獲被拘留40│
 │　　│　　　　　　　　　　│幾天，出國並未支付任何費│
 │　　│　　　　　　　　　  │用，回國後有去天龍飯店及│
 │    │                    │漫畫王，與庚○○（綽號二│
 │    │                    │哥）、申○○、辛○○及林│
 │    │                    │新貴（綽號大哥）碰面，他│
 │    │                    │們要伊在警察傳訊時不要說│
 │    │                    │實話。                  │
 ├──┼──────────┼────────────┤
 │十三　│被告酉○○之自白　　│因為丑○○欠伊4、5萬元，│
 │　　│　　　　　　　　　　│丑○○要伊這次出國遊玩不│
 │　　│　　　　　　　　　　│需付錢來抵債，伊去辦加拿│
 │　　│　　　　　　　　　　│大簽證，而法國簽證是游原│
 │　　│　　　　　　　　　　│良辦的，伊還找了黃謹媱和│
 │　　│　　　　　　　　　　│午○○至伸通公司任職，到│
 │　　│　　　　　　　　　　│了馬爾地夫護照被拿走才知│
 │　　│　　　　　　　　　　│道免費出國旅遊之代價是和│
 │    │                    │大陸人士換護照，辛○○拿│
 │    │                    │大陸人護照給伊使用入境泰│
 │    │                    │國，伊前往駐泰辦事處申報│
 │    │                    │辦理護照遺失，出國並未支│
 │    │                    │付任何費用。            │
 ├──┼──────────┼────────────┤
 │十四　│被告乙○○之自白　　│伊經由丁○○找癸○○參加│
 │　　│　　　　　　　　　　│出國遊玩，機票和住宿是林│
 │　　│　　　　　　　　　　│玉秋安排的，護照在泰國清│
 │　　│　　　　　　　　　　│邁時搞丟，伊和丁○○、林│
 │　　│　　　　　　　　　　│文堂及癸○○至駐泰辦事處│
 │　　│　　　　　　　　　　│申報遺失。              │
 ├──┼──────────┼────────────┤
 │十五　│被告丁○○之自白　　│伊在網路上找到本次旅遊行│
 │　　│　　　　　　　　　　│程，伊找乙○○及癸○○一│
 │　　│　　　　　　　　　　│同參加，渠等有到馬爾地夫│
 │　　│　　　　　　　　　　│曼谷、羅馬巴黎及維也納，│
 │　　│　　　　　　　　　　│在泰國護照不見了，所以到│
 │　　│　　　　　　　　　　│駐泰辦事處申報護照遺失。│
 ├──┼──────────┼────────────┤
 │十六　│被告癸○○之自白　　│是丁○○找伊參加本次旅遊│
 │　　│　　　　　　　　　　│，費用18天7萬2000元，將 │
 │　　│　　　　　　　　　　│護照交給丁○○辦簽證，去│
 │　　│　　　　　　　　　　│過巴黎、馬爾地夫及泰國，│
 │　　│　　　　　　　　　　│在馬爾地夫將護照交給領隊│
 │　　│　　　　　　　　　　│，在泰國護照不見了，所以│
 │　　│　　　　　　　　　　│到駐泰辦事處申報護照遺失│
 ├──┼──────────┼────────────┤
 │十七　│被告丙○○之自白　　│當初是丑○○找伊參加免費│
 │　　│　　　　　　　　　　│出國旅遊，簽證是丑○○辦│
 │　　│　　　　　　　　　　│的，伊在馬爾地夫交護照給│
 │　　│　　　　　　　　　　│辛○○，伊忘記是拿哪個大│
 │　　│　　　　　　　　　　│陸人護照，後來辛○○帶隊│
 │　　│　　　　　　　　　　│入境曼谷，有去帕達雅沒去│
 │　　│　　　　　　　　　　│清邁，渠等有去駐泰辦事處│
 │　　│　　　　　　　　　　│申報護照遺失，伊並未支付│
 │    │                    │任何費用，出國前有說去辦│
 │    │                    │理歐美移民要借用伊的人頭│
 │    │                    │排隊，也要伊親自出國跑一│
 │    │                    │趟。                    │
 ├──┼──────────┼────────────┤
 │十八　│被告子○○之自白　　│丑○○告訴伊老婆戊○○說│
 │　　│　　　　　　　　　　│有免費出國玩的機會，伊在│
 │　　│　　　　　　　　　　│馬爾地夫交護照給辛○○，│
 │　　│　　　　　　　　　　│由辛○○帶大家持大陸人護│
 │　　│　　　　　　　　　　│照入境曼谷，是丑○○要大│
 │　　│　　　　　　　　　　│家去駐泰辦事處辦理護照遺│
 │　　│　　　　　　　　　　│失，在泰國時丑○○有教伊│
 │　  │　　　　　　　　　　│如何應付警方詢問。      │
 ├──┼──────────┼────────────┤
 │十九　│被告戊○○之自白　　│丑○○告訴伊說有免費出國│
 │　　│　　　　　　　　　　│玩的機會，伊的護照及簽證│
 │　　│　　　　　　　　　　│是丑○○辦的，伊在馬爾地│
 │　　│　　　　　　　　　　│夫交護照給辛○○，由陳世│
 │　　│　　　　　　　　　　│坪帶大家持大陸人護照入境│
 │　　│　　　　　　　　　　│曼谷，在泰國時丑○○有教│
 │　　│　　　　　　　　　　│伊如何應付警方詢問。是在│
 │　　│　　　　　　　　　　│去法國的飛機上申○○才告│
 │    │                    │訴伊免費出國的代價是和大│
 │    │                    │陸人換護照。            │
 ├──┼──────────┼────────────┤
 │二十　│94年4月21日駐西班牙 │被告壬○○及申○○帶領不│
 │　　│代表處SP393、410電報│詳之大陸地區人民分別持被│
 │　　│　　　　　　　　　　│告卯○○、乙○○、丁○○│
 │　　│　　　　　　　　　　│、甲○○、午○○及寅○○│
 │　　│　　　　　　　　　　│等6人自馬德里搭機欲前往 │
 │　　│　　　　　　　　　　│波多黎各轉機入境美國時被│
 │　　│　　　　　　　　　　│警方查獲；被告癸○○、顏│
 │    │                    │惠令子○○、戊○○、林文│
 │    │                    │堂、丁○○及乙○○至駐泰│
 │    │                    │辦事處申報護照遺失之事實│
 │    │                    │。                      │
 ├──┼──────────┼────────────┤
 │　│95年5月28日駐泰代表 │被告未○、卯○○、甲○○│
 │　　│處THA527電報        │、午○○及寅○○於94 年4│
 │　　│                    │月19日冒用中國大陸護照入│
 │　　│　　　　　　　　　　│境泰國被警方查獲之事實。│
 ├──┼──────────┼────────────┤
 │　│、94年5月30日外交部 │義大利米蘭機場查獲辰○○│
 │　　│領事事務局領一字第  │掩護大陸人士冒用顏會令、│
 │　　│00000000000號、94年6│子○○、未○及戊○○中華│
 │　　│月1日領一字00000000 │民國護照欲自米蘭機場偷渡│
 │　　│650號函、義大利代表 │至加拿大被警方查獲之事實│
 │　　│處94年5月11         │；被告壬○○、申○○等人│
 │    │日ITA599電報　　　　│上開犯罪事實。          │
 ├──┼──────────┼────────────┤
 │　│94年4月8日中正機場華│證明被告申○○等人帶領人│
 │　　│航9B櫃臺錄影光碟及翻│頭未○等人共同利用非中華│
 │　　│拍照片38張　　　　　│民國航空器運送大陸地區人│
 │    │                    │民偷渡至他國之犯罪事實。│
 │    │                    │　　　　　              │
 ├──┼──────────┼────────────┤
 │　│被告申○○等人入出境│上開犯罪事實。　　　　　│
 │　　│紀錄、機票存根及華航│　　　　　　　　　　　　│
 │    │CI067班機定位紀錄　 │                        │
 ├──┼──────────┼────────────┤
 │　│泰星旅行社開立之機票│申○○出面購買自己及人頭│
 │　　│代收轉付收據、刷卡單│出國機票之事實。　　　　│
 │    │收執聯及機票影本　　│　　　　　　　　　　　　│
 ├──┼──────────┼────────────┤
 │　│辛○○、巳○○、陳弘│證明被告辛○○等人帶領人│
 │　　│育、卯○○、午○○及│頭黃俊毅等人共同利用非中│
 │　　│未○等人護照影本    │　華民國航空器運送大陸地│
 │    │                    │區人民偷渡至他國之犯罪事│
 │    │                    │實。　　　　　          │
 ├──┼──────────┼────────────┤
 │　│未○、卯○○、甲○○│被告未○等9人將護照交付 │
 │　　│、午○○、寅○○、李│他人使用後，在駐泰代表處│
 │　　│文惠、丁○○、丙○○│謊報護照遺失之事實。    │
 │　　│及癸○○等9人臨時入 │                        │
 │　　│國證及臨時入境證　　│                        │
 ├──┼──────────┼────────────┤
 │　│被告酉○○、未○、陳│證明被告申○○等人帶領人│
 │　　│弘育、午○○、子○○│頭未○等人共同利用非中華│
 │　　│及戊○○等在西班牙、│民國航空器運送大陸地區人│
 │　　│維也納、馬爾地夫及泰│民偷渡至他國之犯罪事實。│
 │　　│國等地之照片15張　　│　　　　　              │
 ├──┼──────────┼────────────┤
 │　│證人曾成淇於警詢之證│被告申○○是伊之前在泰瑞│
 │　　│述                  │及泰星旅行社的同事，黎櫻│
 │　　│　　　　　　　　　  │珠向伊購買未○等19人機票│
 │　　│　　　　　　　　　　│，申○○本人機票是用刷卡│
 │　　│　　　　　　　　　　│，其餘18張機票以現金76萬│
 │　　│　　　　　          │2500元付款，訂位行程依序│
 │    │                    │是台北—羅馬—巴黎—維也│
 │    │                    │納—馬德里—法蘭克福—台│
 │    │                    │北。                    │
 ├──┼──────────┼────────────┤
 │　│己○○及辰○○入出境│證明被告己○○及辰○○於│
 │　　│查詢結果二份        │本件案發時出境之事實。。│
 └──┴──────────┴────────────┘
二、被告辰○○經傳喚未到庭應訊。核被告庚○○、己○○、丑
    ○○、辛○○、申○○、辰○○、壬○○、巳○○、未○、
    卯○○、甲○○、寅○○、午○○、酉○○、乙○○、丁○○、癸○○、丙○○、子○○、戊○○共同違反臺灣地區與
    大陸地區人民關係條例第28條之1第2項之臺灣地區人民違反
    不得利用非中華民國船舶、航空器或其他運輸工具，私行運
    送大陸地區人民前往臺灣地區及大陸地區以外之國家或地區
    之罪，應依同法第80條第1項處斷。被告等人就上開犯行間
    ，有犯意聯絡及行為分擔，均應論以共同正犯。又被告丑○○與酉○○、未○、卯○○、甲○○、午○○、寅○○、乙○○、丁○○、丙○○及癸○○等11人明知已將渠等所有之
    中華民國護照交付大陸地區人民偷渡他國使用，竟仍在我國
    駐泰代表處謊報渠等護照遺失並申請補發，核被告未○等11
    人係犯護照條例第24條第3項、刑法第216條、第214條罪嫌
    。依特別法優於普通法之關係，請依護照條例第24條第3項
    論處。本件被告未○等所犯之罪與上開之罪間，有方法、結
    果之牽連關係，依修正前刑法第55條後段之規定，請從一重
    處斷。又依刑法第7條規定：本法於中華民國人民在中華民
    國領域外犯前二條以外之罪，而其最輕本刑為三年以上有期
    徒刑者，適用之。但依犯罪地之法律不罰者，不在此限。但
    查臺灣地區與大陸地區人民關係條例第80條第3項規定：「
    刑法第7條之規定，對於第1項臺灣地區人民在中華民國領域
    外私行運送大陸地區人民前往臺灣地區及大陸地區以外之國
    家或地區者，不適用之。」是被告雖在我國境外犯本件之罪
    ，但仍得依據我國法律追訴處罰，併此敘明。
三、依刑事訴訟法第251條第1項提起公訴。
    此　致
臺灣台北地方法院
中　　華　　民　　國　　95　　年　 11　　月  　30 　　日
    　　　　　　　　　　　　　檢　察　官  葉  惠  燕
附錄本案所犯法條全文
臺灣地區與大陸地區人民關係條例第28條之1
中華民國船舶、航空器及其他運輸工具，不得私行運送大陸地區
人民前往臺灣地區及大陸地區以外之國家或地區。
臺灣地區人民不得利用非中華民國船舶、航空器或其他運輸工具
，私行運送大陸地區人民前往臺灣地區及大陸地區以外之國家或
地區。
臺灣地區與大陸地區人民關係條例第80條
中華民國船舶、航空器或其他運輸工具所有人、營運人或船長、
機長、其他運輸工具駕駛人違反第28條規定或違反第28條之1第
1項規定或臺灣地區人民違反第28條之1第2項規定者，處3年以下
有期徒刑、拘役或科或併科新臺幣1百萬元以上1千5百萬元以下
罰金。但行為係出於中華民國船舶、航空器或其他運輸工具之船
長或機長或駕駛人自行決定者，處罰船長或機長或駕駛人。
前項中華民國船舶、航空器或其他運輸工具之所有人或營運人為
法人者，除處罰行為人外，對該法人並科以前項所定之罰金。但
法人之代表人對於違反之發生，已盡力為防止之行為者，不在此
限。
刑法第7條之規定，對於第1項臺灣地區人民在中華民國領域外私
行運送大陸地區人民前往臺灣地區及大陸地區以外之國家或地區
者，不適用之。
第1項情形，主管機關得處該中華民國船舶、航空器或其他運輸
工具一定期間之停航，或廢止其有關證照，並得停止或廢止該船
長、機長或駕駛人之執業證照或資格。
護照條例第24條
偽造、變造護照足以生損害於公眾或他人者，處5年以下有期徒
刑，併科新臺幣 50 萬元以下罰金。
行使前項文書者，亦同。
將護照交付他人或謊報遺失以供他人冒名使用者，處5年以下有
期徒刑、拘役或科或併科新臺幣 10 萬元以下罰金。
中華民國刑法第214條
明知為不實之事項，而使公務員登載於職務上所掌之公文書，足
以生損害於公眾或他人者，處3年以下有期徒刑、拘役或5百元以
下罰金。
中華民國刑法第216條
行使第210條至第215條之文書者，依偽造、變造文書或登載不實
事項或使登載不實事項之規定處斷。
